【裁判字號】    99,審交易,299
【裁判日期】    991029
【裁判案由】    過失致死
【裁判全文】
臺灣士林地方法院刑事判決           99年度審交易字第299號
公  訴  人  臺灣士林地方法院檢察署檢察官
被      告  乙○○
選任辯護人  連兆宗  律師
上列被告因過失致死案件，經檢察官提起公訴（99年度偵字第83
15號），暨併案審理（99年度偵字第9529號），被告於準備程序
中就被訴事實為有罪之陳述，本院裁定改依簡式審判程序審理，
並判決如下：
    主  文
乙○○因過失致人於死，處有期徒刑陸月，如易科罰金以新臺幣
壹仟元折算壹日。
    事  實
一、乙○○於民國99年6 月1 日上午9 時20分許，駕駛車牌9019
    -VR 號自用小客車沿臺北市○○區○○路358 巷（起訴書及
    併辦意旨書均誤載為385 巷）往金湖路方向行駛，行經巷口
    欲左轉至金湖路往南方向行駛，本應注意車前狀況，並隨時
    採取必要之安全措施，且行人穿越道有行人通行，應暫停讓
    行人先行，依當時情形，亦無不能注意之情況存在，竟疏未
    注意，而撞擊在該交岔路口行人穿越道，由西往東穿越金湖
    路行走之行人楊伍瑜智、甲○○○○ ○○○○○ ○○○○○○，致楊伍瑜智
    受頭部外傷及顱內出血等傷害、甲○○○○ ○○○○○ ○○○○○○則受有
    右側髖股、大腿挫傷等傷害，楊伍瑜智經緊急送往國防醫學
    院三軍總醫院救治後，於同年月3 日上午8 時41分因傷重不
    治死亡。乙○○於肇事後，犯罪未被有偵查權限之公務員或
    機關發覺前，即向到場之臺北市政府警察局交通警察大隊內
    湖分隊警員夏傑表明係肇事車輛之駕駛人，且陳述肇事經
    過，自首並接受裁判。
二、案經被害人楊伍瑜智之子丙○○、甲○○○○ ○○○○○ ○○○○○○訴由
    臺北市政府警察局內湖分局報告臺灣士林地方法院檢察署檢
    察官偵查起訴暨併案審理。
    理  由
一、上揭車禍之事實，業據被告乙○○迭於警詢、檢察官偵查及
    本院準備程序期日、審理中坦承不諱，核與證人即告訴人丙
    ○○、甲○○○○ ○○○○○ ○○○○○○於警詢、檢察官偵查中所證述之
    情節相符，復有道路交通事故現場圖、道路交通事故調查報
    告表(一)、(二)各1 份、現場及車損照片15張、國防醫學院三軍
    總醫院附設民眾診療服務處診斷證明書2 紙附卷（參見99年
    度偵字第8315號偵查卷第24頁、第28頁、第29頁、第32頁至
    第39頁、第16頁、99年度偵字第9529號偵查卷第9 頁）可佐
    ，且被害人楊吳瑜智因本件車禍致顱內出血死亡，業經臺灣
    士林地方法院檢察署檢察官督同法醫師相驗明確，有上開國
    防醫學院三軍總醫院附設民眾診療服務處診斷證明書、死亡
    通知單、臺灣士林地方法院檢察署勘驗筆錄、相驗屍體證明
    書、檢驗報告書各1 份在卷（參見相驗卷第21頁、第22頁、
    第54至57頁、第59頁至第64頁）可憑，應堪認定。按汽車行
    駛時，駕駛人應注意車前狀況，並隨時採取必要之安全措施
    ，且行經行人穿越道，遇有行人穿越時，無論有無交通指揮
    人員指揮或號誌指示，均應暫停讓行人先行通過，道路交通
    安全規則第94條第3 項、第103 條第2 項分別定有明文，且
    依上開道路交通事故調查報告表(一)所示，當時情形為天候晴
    、日間自然光線、路面乾燥並無缺陷及障礙物，且視距良好
    ，並無不能注意之情形，詎被告於上開時、地駕駛車輛，應
    注意並能注意而不注意上開規定，竟疏未注意車前狀況及禮
    讓行人先行通過，於上開時、地駕駛車輛貿然左轉進入上開
    路口，以致肇事，被告之行為自有過失，且被告之過失行為
    與被害人楊伍瑜智死亡、被害人甲○○○○ ○○○○○ ○○○○○○受有上
    述傷害之結果間具有相當因果關係。本件事證明確，被告乙
    ○○過失致死、過失傷害之犯行，洵堪認定，均應依法論科
    。
三、核被告乙○○所為，分別係犯刑法第276 條第1 項之過失致
    死罪及同法第284 條第1 項之過失傷害罪。被告以一過失行
    為分別致人死亡及受傷，係屬1 行為同時觸犯上開2 罪名，
    為想像競合犯，應從較重之過失致死罪處斷。起訴書雖未敘
    及被害人甲○○○○ ○○○○○ ○○○○○○部分，惟此部分與起訴書敘及
    被害人楊伍瑜智之部分有想像競合犯之裁判上一罪關係，應
    為起訴效力所及，本院自得併為審理。按被告為汽車駕駛人
    ，其駕駛汽車行經行人穿越道時未依規定禮讓行人優先通行
    ，因而致被害人楊伍瑜智受傷不治死亡、被害人甲○○○○ ○○○○
    ○ ○○○○○○受傷，應依道路交通管理處罰條例第86條第1 項之
    規定加重其刑。又被告於肇事後，於處理之警員夏傑到場
    時，坦承肇事經過並願接受裁判，此有北市○○○○○道路
    交通事故肇事人自首情形紀錄表1 紙存卷（參見99年度偵字
    第8315號偵查卷第31頁）可佐，符合自首之要件，乃依刑法
    第62條前段之規定減輕其刑，並先加後減。爰審酌被告並無
    犯罪紀錄，有臺灣高等法院被告前案紀錄表在卷可憑，素行
    尚佳，其犯後迭於警詢、偵查及本院審理時均坦承犯行，態
    度尚佳，惟迄今未能與被害人甲○○○○ ○○○○○ ○○○○○○、被害人
    楊伍瑜智之家屬達成民事和解等一切情狀，量處如主文所示
    之刑，並諭知易科罰金之折算標準，以示懲儆。
據上論斷，應依刑事訴訟法第273 條之1 第1 項、第299 條第1
項前段，道路交通管理處罰條例第86條第1 項，刑法第276 條第
1 項、第284 條第1 項前段、第55條、第62條前段、第41條第1
項前段，刑法施行法第1 條之1 第1 項、第2 項前段，判決如主
文。
本案經檢察官呂寧莉到庭執行職務。
中    華    民    國    99    年    10    月    29    日
                  刑事第一庭法  官  雷雯華
以上正本證明與原本無異。
如不服本判決，應於收受判決後10日內向本院提出上訴書狀，並
應敘述具體理由。其未敘述上訴理由者，應於上訴期間屆滿後20
日內向本院補提理由書 (均須按他造當事人之人數附繕本)「 切
勿逕送上級法院」。
                            書記官  陳麗津
中    華    民    國    99    年    10    月    29    日
附錄本案論罪法條全文：
刑法第276條第1項：
因過失致人於死者，處2 年以下有期徒刑、拘役或2 千元以下罰
金。
中華民國刑法第284條第1項：
因過失傷害人者，處 6 月以下有期徒刑、拘役或 5 百元以下罰
金，致重傷者，處1 年以下有期徒刑、拘役或5 百元以下罰金。

司法院資訊處製作；財團法人民間司法改革基金會備份。
